Calle 165 # 52 -54 Interior 5 Apartamento 301 • Ciudad: Bogotá, Colombia Teléfono: 5 264768 • Celular: 320 3101382 • Correo electrónico: jucamuri@gmail.com

Perfil Profesional

Arquitecto egresado de la Universidad Piloto de Colombia, con experiencia en los campos de planeación, diseño, concurso de ideas, construcción, remodelación, estudios técnicos y adecuación de edificaciones, con énfasis en diseño y construcción Hospitalaria y laboratorios de bioseguridad.

Gran capacidad de liderazgo de equipos interdisciplinarios de trabajo, aprendizaje y solución de conflictos.

Formación

Bachiller Académico Diciembre 1996

Colegio Anglo Francés Campestre Bogotá, Colombia

Arquitecto Julio 1997 – Septiembre 2002

Universidad Piloto de Colombia Bogotá, Colombia

Diplomado Gerencia de Proyectos Julio 2008 – Octubre 2008

Escuela Colombiana de ingeniería - Educación continuada Bogotá, Colombia

Experiencia

CCE LLC (Contracting, Consulting, Engineering)

Febrero 2012 – Actualmente

Cargo: Scheduler.

Soy el responsable de realizar las propuestas, programaciones y cortes de los proyectos realizados por CCE alrededor del mundo. El software usado para realizar esta labor es Primavera 6.

Nombre del proyecto	Ubicacion	Presupesto	Duracion de Proyecto	Cliente
Soto Cano - Barracks	Honduras	us 18.000.000.oo	18 meses	COE
Cocrete Magazine	Guaymaral-Colombia	us 1.000.000.oo	3 meses	COE
Presidential Barracks	Haiti	us 7.000.000.oo	12 meses	ОВО
Caracol	Haiti	us 5.000.000.oo	12 meses	OBO
Hangars	Brunei	us 15.000.000.oo	18 meses	SHELL

Calle 165 # 52 –54 Interior 5 Apartamento. 301 • Ciudad: Bogotá, Colombia

Teléfono: 5 264768 • Celular: 320 3101382 • Correo electrónico: jucamuri@gmail.com

HEYMOCOL SAS (Empresa de la Organización Sanitas Internacional)

Septiembre 2008 – Enero de 2012.

Cargos: Arquitecto residente senior y arquitecto de diseño senior.

En esta empresa he tenido la oportunidad de pertenecer a los departamentos de construcción y diseño desarrollando proyectos de alta complejidad.

• Departamento de construcciones.

Laboratorio de bioseguridad biológica nivel 3ª - NSB3A – ICA (Instituto Colombiano Agropecuario)

Cargo: Residente de administrativo y técnico. Coordinación de instalaciones técnicas.

Área: 2.000m2.

Valor de Obra: \$12.000.000.000.00. Fecha: Septiembre 2008 – Mayo 2009.

Laboratorio Bioterio Aviar nivel de seguridad biología 2- ICA (Instituto Colombiano Agropecuario)

Cargo: Residente de administrativo y técnico. Coordinación de instalaciones técnicas.

Área: 300m2.

Valor de Obra: \$1.000.000.000.00. Fecha: Junio 2009 – Diciembre 2010.

• Departamento de diseño

Concursos:

- Policlínica Penonomé. Arquitecto diseñador. Área: 8.500m2. Tercer puesto. Panamá. Marzo 2011.
- Policlínica San Juan. Arquitecto diseñador. Área: 7.500m2. Panamá. Marzo 2011.
- Policiónica Pacora, Arquitecto Diseñador, Área: 10.500m2, Panamá, Marzo 2011.
- Cambio de fachada Clínica Reina Sofía. Área: 2.500 m2. Primer puesto. Bogotá, Colombia. Enero 2011. Arquitecto responsable.
- Colegio Pacora. Área: 12.500m2. Primer Puesto. Panamá. Septiembre 2010. Arquitecto de apoyo.
- Colegio Ancón. Área: 7.500m2. Tercer puesto. Panamá. Octubre 2010. Arquitecto de apoyo.
- Colegio Villa León. Área: 10.900m2. Tercer puesto. Panamá. Noviembre 2010. Arquitecto de apoyo.

Estudios Técnicos:

- Estudio Hidrosanitario Clínica Santa Ana de Cúcuta. Área: 12.000m2. Marzo 2010. Arquitecto responsable.
- Clínica La Vega. Área: 3.500m2. Paquete de estudios técnicos. Febrero 2010. Arquitecto de apoyo.
- CRI Teletón. Manizales. Área: 2.250m2. Paquete estudios técnicos. Enero 2010. Arquitecto de apoyo.

Diseños:

 Centro medico y quirúrgico del Orinoquia. Área: 2,350m2. Octubre 2011. Arquitecto diseñador, coordinador de estudios técnicos, tramites ante curaduría y empresas de servicios públicos.

Calle 165 # 52 –54 Interior 5 Apartamento. 301 • Ciudad: Bogotá, Colombia

Teléfono: 5 264768 • Celular: 320 3101382 • Correo electrónico: jucamuri@gmail.com

- UCE Clínica San Juan de Dios Manizales. Área: 2.550m2. Mayo 2011. Arquitecto diseñador, coordinador de estudios técnicos, tramites ante curaduría y empresas de servicios públicos.
- Estudio de reordenamiento de Clínica San Juan de Dios Manizales. Área: 10.500m2. Arquitecto de diseño, realizar tareas de levantamiento y reordenamiento físico funcional.
- CRI Teletón Cartagena. Área: 750m2. Marzo 2011. Arquitecto diseñador, coordinador de estudios técnicos, tramites ante curaduría y empresas de servicios públicos.
- Clínica Zayma. Área: 14.450m2. Diseño de clínica nivel 3 y reordenamiento. Abril 2011-Actualmente. Arquitecto de apoyo y administrativo
- Torre FUS (Fundación Universitaria Sanitas). Área: 16.500m2. Rediseño e ingeniería de detalle. Febrero-Marzo 2011. Arquitecto de apoyo.
- Hospital Universitario de Neiva. Área: 36.840 m2. Diseño e ingeniera de detalle, levantamiento catastral, reordenamiento físico, solicitud de licencia de construcción ante curaduría y empresas de servicios públicos. y reordenamiento fisico. Arquitecto responsable. Abril 2010 – Diciembre 2010..
- Coordinación de departamento de diseño administrativamente y el grupo hospitalario coordinador de equipo de trabajo.

DECORCERAMICA S.A

Junio 2007 - Julio 2008

Cargo: Líder de instalación y diseño.

Desarrollé el proyecto de instalación y asesoramiento en diseño e instalación en los centros de diseño y canal corporativo. Enfocado a cliente final, teniendo un promedio de 500m2 mensuales de instalación para un total 6.500 m2.

ALMACENES CORONA S.A

Enero 2005 - Mayo 2007

Cargo: Directo compañía instaladora Juan Camilo Murillo.

Dirección, supervisión y ejecución de proyectos de remodelación en los Hipercentros Cerámicos Corona. Realice un total de 8.500 m2 en remodelación. Teniendo un promedio de 8 obras mensuales con un área promedio de 100 m2.

Responsabilidades:

- Levantamiento arquitectónico y asesoría en instalación de productos.
- Elaboración de presupuestos de obra.
- Contratación, supervisión y seguimiento de mano de obra, contratistas especializados e insumos para el desarrollo del proyecto.
- Liquidación y atención a posventas de obras.

Mi mayor logro fue mantenerme siempre en los primeros lugares de calidad de obra, facturación y satisfacción al cliente.

Calle 165 # 52 –54 Interior 5 Apartamento. 301 • Ciudad: Bogotá, Colombia

Teléfono: 5 264768 • Celular: 320 3101382 • Correo electrónico: jucamuri@gmail.com

SOCIEDAD COLOMBIANA DE ARQUITECTOS

Septiembre 2000 – Junio 2001

Cargo: practicante de arquitectura.

Participe en el equipo el cual desarrollo y divulgo la "XVII Bienal Colombiana de Arquitectura, Cien Años de Arquitectura en Colombia".

Cursos y seminarios

• Seminario Patrimonio.

Universidad Piloto de Colombia. Intensidad 9 horas.

Laboratorio de concretos.

Universidad Piloto de Colombia. Intensidad 6 horas.

Proyecto de ciudades latinoamericana.

ACFA. Facultad Colombiana de Facultades de Arquitectura. 14 horas.

Uso e instalación de soluciones constructivas livianas en seco-Super board y Gyplac.

Colombit. 10 Horas.

Idiomas

Francés

- Cours de Civilisation Française de la Sorbonne. Université de la Sorbonne. Paris. Septembre 2002-Juen 2003. Niveau Superiour 1.
- Examen T.D Test d'accesau DELF 2nd degre. Bogota, Avril 04 de 2004. Aprove.

Inglés

• Leído, escrito, hablado - 80% - Wistom Salem – 1988 Todos los niveles aprobados. Usado en el desarrollo de mi trabajo diario.

Referencias

PROFESIONALES

Arq. Jaime FacundoGerente Interventoría de Neiva NF

Interventoría de Neiva NF Celular: 311 2078690

Teléfono: 6 028327

Coordinadora de calidad Dept. de diseño

Heymocol sas

Celular: 300 2030131 Teléfono: 6 166699 Ext. 2133

Gerente de Proyectos

Arq. Magnólia Muñoz

Arq. José Rodrigo Torres

Calle 165 # 52 −54 Interior 5 Apartamento. 301 • Ciudad: Bogotá, Colombia

Teléfono: 5 264768 • Celular: 320 3101382 • Correo electrónico: jucamuri@gmail.com

ARTPLAN LTDA

Celular: 310 8812071

PERSONALES

Gustavo Adolfo Posada Medico Psicoanalista U. Javeriana

Cafésalud EPS

Teléfono: 2 135 94

Gerente de Proyectos Data Marketing Group

Teléfono: 300 3166946

Associate Data Coordinator PV

sociale Dala Coolainatoi I V

GDMS/Colombia DMC-PV

Tel: 5925132

Teléfono: 321 2351640

Fabián Tejares

María Eliana Torres